【裁判字號】    98,易,2551
【裁判日期】    981026
【裁判案由】    毒品危害防制條例
【裁判全文】
臺灣臺北地方法院刑事判決              98年度易字第2551號
公  訴  人  臺灣臺北地方法院檢察署檢察官
被      告  甲○○
上列被告因毒品危害防制條例案件，經檢察官提起公訴（98年度
毒偵字第2169號），被告於本院審理中，就被訴事實為有罪之陳
述，經本院告知簡式審判程序意旨，並聽取公訴人及被告之意見
後，本院裁定依簡式審判程序審理，判決如下：
    主  文
甲○○施用第二級毒品，累犯，處有期徒刑捌月。扣案之第二級
毒品甲基安非他命共伍包（淨重共參點伍公克）沒收銷燬；包裹
上開毒品之包裝袋共伍只及吸食器壹組均沒收之。
    事  實
一、甲○○前因施用第二級毒品案件，經本院以94年度易字第22
    12號判決判處有期徒刑8 月，後經臺灣高等法院以95年度上
    易字第878 號判決駁回其上訴確定；又因施用第一、二級毒
    品案件，經本院以95年度訴字第2051號判決分別判處有期徒
    刑10月及9 月確定，該兩罪後經減刑並依法定應執行有期徒
    刑8 月15日；上開之罪均接續執行，甫於民國97年1 月31日
    因縮短刑期假釋出監並付保護管束，後其假釋未經撤銷，刑
    期至97年2 月29日縮刑期滿，未執行之刑以已執行論。
二、甲○○前因施用毒品案件，經本院裁定送觀察、勒戒，於89
    年11月28日因無繼續施用傾向釋放出所，後又因施用毒品案
    件，再經本院裁定送觀察、勒戒及強制戒治，於93年1 月19
    日因毒品危害防制條例修正釋放出監（未執行完畢），然其
    於前次觀察、勒戒執行完畢釋放後5 年內之92年間，已因施
    用毒品案件，經本院以92年度簡字第2662號判決判處有期徒
    刑4 月確定，後又有上開「一、」所述之各該施用毒品經判
    刑確定之前案紀錄，竟仍未能戒除毒癮，基於施用第二級毒
    品之犯意，於98年7 月14日下午1 時30分許，在臺北縣新店
    市○○路○ 段361 之1 號「欣園汽車旅館」501 房內，以將
    毒品置於吸食器內點燃吸煙之方式，施用第二級毒品甲基安
    非他命1 次。嗣為警於當日下午4 時40分許，在上址房內當
    場查獲，並扣得第二級毒品甲基安非他命5 包（毛重4.5 公
    克，淨重3.5 公克）及其所有供（但非專供）施用毒品所用
    之上開毒品包裝袋共5 只及吸食器1 組。
三、案經臺北縣政府警察局新店分局報請臺灣臺北地方法院檢察
    署檢察官偵查起訴。
    理  由
一、程序部分：本件被告甲○○所犯係死刑、無期徒刑或最輕本
    刑為3 年以上有期徒刑以外之罪，其於審理中就被訴事實為
    有罪之陳述，經本院告知簡式審判程序之旨，並聽取當事人
    意見後，本院遂依刑事訴訟法第284 條之1 、第273 條之1
    第1 項規定裁定進行簡式審判程序，合先敘明。
二、上開事實，業據被告迭於偵訊、本院98年10月12日之審理程
    序中均坦承不諱，且被告此次驗尿結果，就安非他命（安非
    他命、甲基安非他命）類確呈現陽性反應，檢體編號核亦無
    誤，此有台灣檢驗科技股份有限公司濫用藥物檢驗報告及姓
    名代碼對照表（編號：G0000000號）各1 件存卷可查，另有
    扣案之上開毒品、包裹毒品之包裝袋及吸食器1 組為憑，且
    有自願受搜索同意書、搜索扣押筆錄、毒品初步鑑驗報告單
    等為憑，堪認被告確於上開時、地，有施用第二級毒品甲基
    安非他命1 次之行為，則被告上開任意性自白核與事實相符
    而可採信，本案事證已臻明確，其犯行堪以認定；又查被告
    前因施用毒品案件，經本院裁定送觀察、勒戒，於89年11月
    28日因無繼續施用傾向釋放出所，後又因施用毒品案件，再
    經本院裁定送觀察、勒戒及強制戒治，於93年1 月19日因毒
    品危害防制條例修正釋放出監（未執行完畢），然其於前次
    觀察、勒戒執行完畢釋放後5 年內之92年間，已因施用毒品
    案件，經本院以92年度簡字第2662號判決判處有期徒刑4 月
    確定，後又有上開事實欄「一、」所述之各該施用毒品經判
    刑確定之前案紀錄，此有臺灣高等法院被告前案紀錄表1 件
    在卷可參，是被告此次施用毒品雖已距其觀察、勒戒執行完
    畢釋放後5 年以上，仍應依法追訴處罰。
三、核被告所為，係犯毒品危害防制條例第10條第2 項之施用第
    二級毒品罪。被告施用前後持有毒品之低度行為，應為施用
    之高度行為所吸收，不另論罪。查被告前因施用第二級毒品
    案件，經本院以94年度易字第22 12 號判決判處有期徒刑8
    月，後經臺灣高等法院以95年度上易字第878 號判決駁回其
    上訴確定；又因施用第一、二級毒品案件，經本院以95年度
    訴字第2051號判決分別判處有期徒刑10月及9 月確定，該兩
    罪後經減刑並依法定應執行有期徒刑8 月15日；上開之罪均
    接續執行，於97年1 月31日因縮短刑期假釋出監並付保護管
    束，後其假釋未經撤銷，刑期至97年2 月29日縮刑期滿，未
    執行之刑以已執行論，此有臺灣高等法院被告前案紀錄表乙
    件附卷可參，其於5 年內故意再犯本件最重為有期徒刑以上
    之罪，為累犯，應依刑法第47條第1 項之規定加重其刑。爰
    審酌被告此次犯後坦承犯行，態度尚可，但屢有毒品之前案
    紀錄，仍未能戒除毒癮復行施用，暨被告之素行、生活狀況
    、犯罪所生之危害等一切情狀，爰量處如主文所示之刑。扣
    案之上開第二級毒品甲基安非他命5 包，係查獲之第二級毒
    品，不問是否屬於犯人所有，均應依毒品危害防制條例第18
    條第1 項前段之規定，諭知沒收銷燬；另包裹上開毒品所用
    之包裝袋5 只、扣案之吸食器1 組，為被告所有，業據其供
    陳在卷，雖非專供其施用第二級毒品之器具，但仍係供其犯
    本案之罪所用之物，爰依刑法第38條第1 項第2 款之規定，
    併予宣告沒收；至於其他扣案之玻璃球6 個、分裝袋94個、
    分裝鏟2 支、磅秤1 台等，均與本案被告前揭犯行無關，故
    不併予沒收，附此敘明（持有第一級毒品海洛因部分，自應
    由檢察官另案偵辦處理，併此指明）。
據上論斷，應依刑事訴訟法第284 條之1 、第273 條之1 第1 項
、第299 條第1 項前段，毒品危害防制條例第10條第2 項、第18
條第1 項前段，刑法第11條、第47條第1 項、第38條第1 項第2
款，判決如主文。
本案經檢察官蔡偉逸到庭執行職務。
中    華    民    國    98    年    10    月    26    日
                  刑事第五庭  法  官  吳勇毅
上正本證明與原本無異。
如不服本判決應於收受送達後10日內向本院提出上訴書狀，並應
敘述具體理由；其未敘述上訴理由者，應於上訴期間屆滿後20日
內向本院補提理由書（均須按他造當事人之人數附繕本）「切勿
逕送上級法院」。
                              書記官  游秀珠
中    華    民    國    98    年    10    月    26    日
附錄本案論罪科刑法條全文：
毒品危害防制條例第10條
施用第一級毒品者，處 6 月以上 5 年以下有期徒刑。
施用第二級毒品者，處 3 年以下有期徒刑。


司法院資訊處製作；財團法人民間司法改革基金會備份。
